【裁判字號】    98,訴,142
【裁判日期】    980917
【裁判案由】    違反毒品危害防制條例
【裁判全文】
臺灣嘉義地方法院刑事判決               98年度訴字第142號
                                       98年度訴字第686號
公  訴  人  臺灣嘉義地方法院檢察署檢察官
被      告  丙○○
                    （現另案在臺灣嘉義監獄鹿草分監執行）
指定辯護人  本院公設辯護人庚○○
上列被告因違反毒品危害防制條例案件，經檢察官提起公訴（97
年度偵字第3720號）及追加起訴（98年度偵字第5130號），本院
判決如下：
    主  文
丙○○犯附表所示各罪，各處如附表所載之刑。應執行有期徒刑
貳拾伍年，扣案拾包海洛因（驗餘合計淨重貳點玖公克）
除包裝袋外，沒收銷燬之，包裝袋拾個及扣案行動電話壹支
（門號：0000000000號，含ＳＩＭ卡壹張）均沒收，
販賣毒品所得共計新臺幣壹萬壹仟元沒收，如全部或一部不能沒
收時，以其財產抵償之。
    犯 罪 事 實
一、丙○○前因施用毒品案件，經本院於民國94年9月1日，以94
    年度嘉簡字第994號判決判處有期徒刑6月，如易科罰金，以
    銀元300元折算1日確定，於95年3月22日縮刑期滿執行完畢
    ，詎仍不知悔改，意圖營利，基於販賣第1級毒品海洛因之
    各別犯意，持其所有之門號0000000000號行動電話作為聯絡
    販賣海洛因之工具，由乙○○以使用門號0000000000號、甲○○以使用門號0000000000號、戊○○以使用門號00000000
    00號、丁○○以使用門號0000000000號行動電話，各於附表
    所示時間，撥打丙○○前開行動電話，約定購買海洛因之數
    量、金額及交易地點，旋由丙○○於附表所載時間（業據公
    訴檢察官當庭更正）及地點，各交付乙○○、甲○○、戊○○、丁○○如附表所示之海洛因，並取得附表所列之價金，
    總計獲利新臺幣（下同）11,000元。嗣於97年5月22日11時
    許，丙○○在嘉義市○○街與北榮街口處，因持有毒品為警
    查獲，並扣得其所有海洛因33包（驗餘合計淨重2.93公克，
    空包裝總重7.32公克，純質淨重1.14公克）及行動電話1支
    （門號：0000000000號，含SIM卡1張），後於同日11時20分
    許，乙○○以其使用之行動電話撥打丙○○所有之上揭行動
    電話，欲向丙○○購買毒品，為警循線在嘉義市○○路舊酒
    廠前查獲乙○○在該處等候，而悉上情。
二、案經嘉義市政府警察局第一分局報請及嘉義縣警察局移送臺
    灣嘉義地方法院檢察署檢察官偵查起訴及追加起訴。
    理  由
壹、程序事項
一、按刑事案件於第一審辯論終結前，得就與本案相牽連之犯罪
    ，追加起訴，又所謂相牽連之案件係指刑事訴訟法第7條所
    列之：(一)、1人犯數罪。(二)、數人共犯1罪或數罪。(三)、數人
    同時在同一處所各別犯罪。(四)、犯與本罪有關係之藏匿人犯
    、湮滅證據、偽證、贓物各罪之案件。本件檢察官於本院98
    年度訴字第142號被告被訴販賣海洛因予乙○○案件之第一
    審辯論終結前，以書狀追加被告另販賣海洛因予甲○○、戊○○、丁○○犯行，形式上與本院98年度訴字第142號案件
    即有「1人犯數罪」之相牽連案件關係，故此部分追加起訴
    應予准許，合先敘明。
二、有關證據能力部分
(一)按被告以外之人於審判外之言詞或書面陳述，除法律有規定
    者外，不得作為證據，刑事訴訟法第159條第1項定有明文。
    又被告以外之人於偵查中向檢察官所為之陳述，除顯有不可
    信之情況者外，得為證據，此觀同法第159條之1第2項規定
    亦明。被告之指定辯護人主張證人乙○○於警詢之證述，為
    傳聞證據，無證據能力（見本院98年度訴字第142號卷(一)，
    下稱本院卷(一)，第34頁），本院審酌乙○○於警詢中之供述
    ，屬被告以外之人在審判外之陳述，原則上不得以之直接作
    為認定犯罪事實與否之證據，即無證據能力，但仍得作為彈
    劾證據，用以爭執或減損被告、證人陳述之證明力（最高法
    院97年度臺上字第67、483號判決意旨參照）。至於證人乙○○、甲○○、戊○○於偵查中經具結所為證言，屬被告以
    外之人於審判外之言詞陳述，惟係於自由意志下所為陳述，
    並經檢察官告知刑事訴訟法第181條之得拒絕證言之情形後
    具結，復無顯不可信之情形，揆諸上開法律規定，自應有證
    據能力。
(二)又被告以外之人於檢察事務官、司法警察官或司法警察調查
    中所為之陳述，與審判中不符時，其先前之陳述具有較可信
    之特別情況，且為證明犯罪事實存否所必要者，得為證據，
    此觀刑事訴訟法第159條之2規定甚明。所謂「前後陳述不符
    」之要件，應就前後階段之陳述進行整體判斷，決定是否具
    有實質性差異之陳述。而「較可信之特別情況」之情形，應
    就前後陳述時之外部情況（如時間之間隔、有意識迴避、受
    不當外力干擾、事後串謀、自白或立即反應所知、是否有親
    友在場及筆錄是否清楚明確等）進行比較，以資決定何者外
    部情況具有可信性。若陳述係在特別可信之情況下所為，虛
    偽陳述之危險性不高，雖係審判外陳述，或未經被告反對詰
    問，仍得承認其有證據能力，然並非對其陳述內容之證明力
    如何加以論斷，又所稱「必要性」要件，必須該陳述之重要
    待證事實部分，與審判中之陳述有所不符，包括審判中改稱
    忘記、不知道等雖非完全相異，但實質內容已有不符者在內
    ，且該審判外之陳述，必為證明犯罪之待證事實存在或不存
    在所不可或缺，二者兼備，始足當之（最高法院95年度臺上
    字第4414號、96年度臺上字第259號判決意旨可參）。
１、查甲○○、戊○○、丁○○於警詢時均證陳向被告購買海洛
    因，然於本院審理時均改稱係與被告合資購買毒品，所為證
    詞前後不一致，指定辯護人認前揭證人於警詢陳述並無證據
    能力，惟本院審酌上開證人於警詢所為證述，距向被告購入
    毒品之時間較為接近，且本件係警方於97年5月22日11時許
    ，在嘉義市○○街、北榮街口查獲被告持有毒品，依法帶回
    警局製作筆錄時，接獲乙○○撥打被告所使用，已遭警方查
    扣之行動電話，表示欲購買毒品，警方前往約定地點而逮獲
    乙○○，並獲悉乙○○向被告購買毒品事實，業據證人即警
    員己○○於本院審理時到庭具結證述甚詳（見本院卷(一)第64
    至66頁），警方再調閱被告前揭行動電話通聯紀錄，分別於
    98年5月5日、同年月6日、同年6月3日傳喚甲○○、戊○○
    、丁○○製作筆錄，並即移送臺灣嘉義地方法院檢察署接受
    檢察官訊問，即前揭證人於警詢時，其外在環境顯係在無事
    先心理準備之情況下接受詢問，不但預先構思虛偽證詞之可
    能性較低，且亦無被告知悉其陳述內容及在場之心理壓力，
    較無與被告事後串證之可能。況且甲○○、戊○○於警詢之
    陳述與在偵查中具結所為證述情節相當，至於丁○○於本院
    審理時雖證稱：警詢時毒癮發作，警方筆錄亂記等語（見本
    院98年度訴字第142號卷(二)，下稱本院卷(二)，第9、13頁），
    然經本院勘驗警詢錄音，警方以一問一答方式製作筆錄，錄
    音並無中斷，且丁○○應答時聲音自然，並無障礙，此有勘
    驗筆錄1份在卷可稽（見本院卷(二)第17、18頁），可見丁○○於警詢時並無遭強暴、脅迫等不法取證或有毒癮發作等情
    。
２、又甲○○、戊○○、丁○○與被告均無怨隙或債務糾紛，亦
    據其等證陳在卷（見嘉義縣警察局嘉縣警刑偵一字第098008
    3096號卷，下稱警卷(二)，第21頁；本院卷(一)第194、209、21
    0頁），於警詢時應無設詞誣陷被告之理，即甲○○、戊○○、丁○○於警詢之證述出於其等自由陳述無誤，其等於本
    院審理時雖均翻異前證，然依其等陳述之外部環境綜合判斷
    ，本院認其等於警詢所為證述，客觀上應具較可信之特別情
    況，且均為向被告購買毒品之人，為證明本案犯罪事實存否
    所必要，堪認具備「特信性」及「必要性」，依前揭法律規
    定，其等於警詢之陳述，有得以取代審判中反對詰問之可信
    性保證，自有證據能力。
(三)再者，被告以外之人於審判外之陳述，雖不符前4條（即刑
    事訴訟法第159條之1至之4）之規定，而經當事人於審判程
    序同意作為證據，法院審酌該言詞陳述或書面陳述作成時之
    情況，認為適當者，亦得為證據。當事人、代理人或辯護人
    於法院調查證據時，知有第159條第1項不得為證據之情形，
    而未於言詞辯論終結前聲明異議者，視為有前項之同意，此
    觀刑事訴訟法第159條之5規定即明。本件公訴檢察官、被告
    、指定辯護人對於本案引用之相關具傳聞性質證據資料，包
    括指認犯罪嫌疑人紀錄表、被告所使用門號0000000000號行
    動電話與乙○○、甲○○、戊○○、丁○○等人之行動電話
    通聯紀錄及通聯調閱查詢單等件（詳如下述）之證據能力，
    均表示同意作為本案之證據，且迄於言詞辯論終結前亦未聲
    明異議。本院審酌證據資料作成時之情況，核無違法取證或
    其他瑕疵，認為以之作為證據為適當，自得作為證據。至於
    扣案之行動電話1支（含SIM卡1張）及海洛因33包，係警員
    經被告同意執行搜索而查扣，核其非供述證據，而取得之過
    程及手段亦查無違法或不當之情事，並經本院依據法定程序
    進行證據之調查，亦得為證據，併以說明。
貳、實體部分：
一、訊據被告丙○○，固坦承門號0000000000號行動電話屬其所
    有，為其使用，扣案之海洛因亦其所有，惟矢口否認有何販
    賣海洛因予乙○○、甲○○、戊○○、丁○○之犯行，對於
    乙○○部分辯稱：為警查獲當日乙○○僅係撥打電話問人在
    何處云云，另對於有無販賣海洛因予甲○○、戊○○、丁○○，先辯解：施用毒品後不知自己做何事，與其等聯絡僅聊
    天云云，復經本院對甲○○等3位證人進行交互詰問後，被
    告改以：與甲○○、戊○○、丁○○均係合資購買毒品云云
    置辯（見本院卷(一)第3至34頁；本院卷(二)第20、21、29、30
    頁；本院98年度訴字第686號卷，下稱本院卷(三)，第29頁）
    。惟查：
(一)被告販賣海洛因予乙○○部分
１、證人乙○○於98年8月18日在本院審理時具結證稱：97年4、
    5月間曾向丙○○購買海洛因，每次均以現金交易，同年5月
    22日也是撥打被告行動電話欲購買海洛因，但被警方接獲而
    查獲，接受測謊前經測謊人員之懇談後，書立陳述書，內容
    屬實等語（見本院卷(一)第159、161、162頁），並有通聯調
    閱查詢單、陳述書各1紙、行動電話照片2張在卷可查（見嘉
    義市政府警察局第一分局嘉市警一偵字第0970001646號卷，
    下稱警卷(一)，第18至34頁；本院卷(一)第139頁），證人即警
    員己○○於本院審理時到庭具結證稱：接獲民眾檢舉有人騎
    乘機車進行毒品交易，依車牌號碼查出係被告使用，於97年
    5月22日民眾再度檢舉，前往而查獲被告，對被告實施搜索
    後，扣得行動電話，在警局詢問過程中，不斷有人撥打電話
    ，接聽其中1通，對方告知「要500」，在舊酒廠前，依約前
    往後即查獲乙○○，並確認其使用之行動電話有撥打扣案被
    告使用之行動電話紀錄無誤等語（見本院卷(一)第64、65、75
    、76頁），衡情乙○○與警員之對話內容雖未明示購買毒品
    海洛因，惟販賣海洛因影響國民健康及社會秩序，立法者科
    以最輕本刑無期徒刑之重罰，檢調亦嚴加查緝，是販毒者為
    規避之，少有直接以「毒品」、「海洛因」等名稱或相近之
    用語稱之，多以暗語或彼此已有默契之含混語意而為溝通，
    乙○○與被告對此均知之甚詳，況且警員接獲乙○○撥打之
    電話時，乙○○並不知被告已遭警逮捕，仍認為通話者為被
    告，以前揭內容告知，除可見該次乙○○欲向被告購買毒品
    無訛，亦可佐證乙○○並非第1次向被告購買毒品。
２、按審理事實之法院於證人之陳述有部分前後不符或相互間有
    所歧異時，究竟何者為可採，仍應本其自由心證予以斟酌，
    非謂一有不符或矛盾，即應認其全部不可信。又證人供述之
    證據前後不符時，究竟何者為可採，事實審法院仍得依證據
    法則，本於自由心證予以斟酌，作合理之比較，定其取捨，
    若其取捨判斷無從認為確實有違日常客觀之經驗法則，自不
    得指為違背法令（最高法院74年臺上字第1599號判例、93年
    度臺上字第3720號判決、82年度臺非字第141號判決、73年
    度臺上字第3998號判決意旨可參）。且證人就同一事實之陳
    述前後略有出入，此乃各人之記憶不清，或細節未交待清楚
    ，或其描述用語不同，省略片段情節，或記錄之詳簡有異所
    致，倘其主要陳述一致，即尚難因其細節稍有紛歧即將全部
    證言捨棄不採。
(１)觀諸證人乙○○於本院98年4月8日審理時到庭具結證陳：警
    察告知必須指認被告，並未向被告購買毒品云云（見本院卷
    (一)第84、85頁），然經本院將乙○○送測謊後，其於測謊之
    測前會談時，坦承確實向被告購買海洛因而不欲接受測謊，
    並書立陳述書1紙，再於本院98年8月18日審理時具結證稱確
    實向被告購買海洛因，業於前述，乙○○對於是否向被告購
    買毒品之證述前後反覆不一，然其於97年5月22日撥打電話
    予被告係向其購買毒品，已據己○○警員證述無誤，衡以警
    員己○○司職公務執行，與被告毫不相識，亦無債務恩怨，
    應無設詞誣陷被告，致犯偽證重罪之理，又以乙○○前揭撥
    打被告行動電話之對話內容，顯非與被告聊天甚明，況乙○○於警方查獲之際，因不知接聽電話者為警方，誤以為係被
    告，於毫無防備之下遭警查獲，其於警詢時尚且陳述：「（
    因什麼事情被我們帶回來調查？）因為要買藥。」「（因為
    要買藥，所以被我們帶回來調查？）對，講這樣好嗎？」「
    別人沒這樣說，只有我這樣說。」「不要叫我那個啦，不要
    這樣啦。」「喔，我很難過，別人沒這麼說，只有我。」「
    （你沒藥吃在難過？）不是啦，不是那種難過。」「這變成
    出去咬人家就不好了。」「我乾脆去死一死卡有影（臺語）
    。」等語，此有警詢譯文1份附卷為佐（見臺灣嘉義地方法
    院檢察署97年度偵字第3720號卷，下稱偵查卷(一)，第22至36
    頁），可見乙○○掙扎於是否供出向被告購買毒品實情，連
    是否認識被告此單純問題，均躊躇反覆，後才證稱：97年4
    月底起共向被告購買約2、3次，每次500元，均約在嘉義市
    ○○路舊酒廠前交易等語（見警卷(一)第6頁），更可佐證乙○○於本院98年8月18日審理時具結之證述，應為屬實，而
    其於偵查中及本院98年4月8日審理時到庭具結所證述：未向
    被告購買毒品云云（見偵查卷(一)第9頁；本院卷第84、85頁
    ），均顯為偏袒被告，要難採信。
(２)再者，乙○○前已有肅清煙毒條例案件，而有施用毒品之前
    案紀錄，此亦有臺灣高等法院被告前案紀錄表存卷為佐（見
    本院卷(一)第38至39頁背面），即有向被告購買毒品之動機及
    需求。至於乙○○於警詢及本院98年8月18日審理時具結之
    證述，雖就購買毒品之次數、價格、確切時間等節，有所出
    入，且於本院審理時多稱以不復記憶，衡情乙○○向被告購
    買毒品距本院開庭審理已相隔1年多之久，而乙○○既已無
    法確認購買細節而無從探悉，惟觀諸通聯調閱查詢紀錄所示
    ，乙○○與被告於97年5月16日及同年月17日均有密接多次
    之通聯紀錄，乙○○於本院98年8月18日審理時並證陳：與
    被告通聯多係為購買毒品等語（見本院卷(一)第162頁），本
    院審酌前揭證述購買毒品之價格及數量，衡情係供己施用，
    對於每次購買之確切時間、價格雖無法確定，仍應依「罪疑
    有利於被告」之法則，認被告於97年5月16日18時16分18秒
    及同年月17日9時25分22秒與乙○○聯絡後，隨即在嘉義市
    ○○路舊酒廠前，以每次500元之價格，供施用1次之數量，
    販賣海洛因1小包，共計2次予乙○○，應無疑義。
(二)被告販賣海洛因予甲○○部分
１、證人甲○○於警詢時證稱：97年4、5月間向綽號「文明」之
    男子購買海洛因，每次1,000元，都約在嘉義市○○路嘉年
    華戲院附近及嘉義市○○○路與新榮路前之加油站交易，最
    後1次交易即是97年5月21日晚上，之後即找不到「文明」，
    「文明」即被告等語（見警卷(二)第5至8頁），又於偵查中具
    結證陳：向被告購買3、4次海洛因，交易地點在嘉義市○○
    路及民生路路口及仁愛路嘉年華戲院附近，每次均為1,000
    元，最後1次購買係97年5月21日，之後即找不到被告等語（
    見臺灣嘉義地方法院98年度偵字第5103號卷，下稱偵卷(二)，
    第18、19頁），輔以甲○○使用之門號0000000000號與被告
    使用之門號0000000000號行動電話於97年4、5月間確有多次
    之通聯紀錄，且於同日多有數次密接之通話，此有通聯調閱
    查詢單、通聯紀錄各乙份在卷足稽（見警卷(二)第26至28、31
    、32頁），足以佐證上開證詞之確實性。至於甲○○於本院
    審理時到庭具結改證稱：97年4、5月間與被告係合資購買毒
    品，打電話聯絡被告，大概出資1,000元或500元，交由被告
    向藥頭拿毒品回來後，一起施用，警詢及檢察官訊問筆錄並
    未如此記載，實際上回答之真意係合資購買毒品，訊畢後才
    覺得表達有誤云云（見本院卷(一)第188至190、197、198頁）
    ，惟甲○○於警詢及偵訊時並無任何不自由陳述，已據其證
    述在卷（見本院卷(一)第190、191頁），其為具有相當社會經
    驗及智識程度之成年人，應可輕易區分理解「合資」與「購
    買」之差異，於警詢、偵查中甚且答以「購買1,000元1小包
    海洛因」、「拿到毒品後就拿回住處隨即施用」、「撥打電
    話向被告購買『東西』」、「一手交錢，一手交貨」等語，
    未見有任何「合資」之陳述內容，是否確與被告合資購買毒
    品，已有所疑。再觀諸被告於甲○○到庭作證前，並無一語
    提及係與甲○○合資購買，對於多次通聯紀錄則以聊天云云
    置辯，更徵甲○○於本院審理時所證述係與被告合資購買毒
    品乙節，係虛構不實情節，迴護被告，而其於98年5月5日警
    詢之證詞，既無被告同為在庭之心理壓制因素，亦無事前預
    想陳述內容之可能，況於偵查中亦為相同之證述，並經具結
    擔保其證述之真實性，是其於警詢及偵查中所陳內容得以期
    待較與事實相符，而為可信。
２、再者，甲○○有施用毒品之前案紀錄，此亦有臺灣高等法院
    被告前案紀錄表存卷為參（見本院卷(三)第37至40頁），即有
    向被告購買毒品之動機及需求，又甲○○於本院審理時證陳
    ：於警詢、偵查中所回答確有其事，交付毒品之地點在嘉年
    華戲院2次，在嘉義市○○○路與新榮路之加油站2次，97年
    5月21日最後1次就是在加油站前交付。大約1星期施用1次等
    語（見本院卷(一)第198、200頁），因甲○○於本院審理時對
    於購買細節無法明確證述，然參諸前揭甲○○與被告於97年
    5月21日20時57分18秒之通聯紀錄，基地台係在嘉義市○○
    路223號12樓，與甲○○證述在嘉義市○○○路與新榮路之
    加油站前交易毒品之情節相當，另同年5月6日21時52分8秒
    通聯基地台位置在嘉義市○○路347號14樓之14；同年5月11
    日20時24分48秒通聯基地台位置在嘉義市○○路223號12樓
    ；同年5月15日22時41分15秒通聯基地台位置在嘉義市○○
    路347號14樓之14，亦符合甲○○所證述其餘3次向被告取得
    毒品之時間、地點，相互勾稽而可認定，至於購買之金額以
    其警詢、偵查中所為相同之證詞，即1,000元，供施用1次之
    數量之1小包，亦無疑義。
(三)被告販賣海洛因予戊○○部分
１、證人戊○○於警詢時證稱：卷附97年5月19日至同年月22日
    之通聯紀錄係向綽號「文明」之被告購買海洛因，每次500
    元至1,000元，約在嘉義市○○○路與新榮路前之加油站交
    易，共購買3次等語（見警卷(二)第10至14頁），另於偵查中
    具結證陳：97年5月間向被告購買3次，每次500元或1,000元
    ，交易地點在新榮路口附近等語（見偵卷(二)第32頁），輔以
    戊○○使用門號0000000000號與被告使用門號0000000000號
    行動電話通聯紀錄，於97年5月19、21、22日每日確有多次
    且密接之通聯紀錄，而同日最後1次通聯之基地台多顯示在
    嘉義市○○路223號12樓，此有通聯調閱查詢單、通聯紀錄
    各乙份附卷為考（見警卷(二)第29、33頁），堪為憑佐戊○○
    上開證詞之真實性。至於戊○○於本院審理時到庭具結證稱
    ：係與被告合資購買毒品，以電話聯絡，記得出資1,000元
    ，交由被告向藥頭拿毒品回來後，一起施用，警詢及檢察官
    訊問筆錄並未如此記載，係因為警方要其指證被告販毒云云
    （見本院卷(一)第202至204頁），惟戊○○於警詢及檢察官訊
    問時，並無任何不自由陳述，已據其證述在卷（見本院卷(一)
    第208頁），又於警詢時尚且供稱：98年5月4日有向「阿琴
    」購買海洛因等語（見警卷(二)第12頁），同次警詢所證陳之
    購買毒品真意，竟有不同，所稱警方要其指認被告云云，是
    否可信，已非無疑，況且被告於戊○○到庭作證前，並無一
    語提及係與戊○○合資購買海洛因等情，對於多次通聯則以
    聊天云云置辯，2人不無相互附和，虛捏合資購買情節，為
    被告脫免刑責，更徵戊○○於本院審理時所證述係與被告合
    資購買毒品一節，係為迴護被告而翻異前詞，其於警詢之證
    詞，既無被告同為在庭之壓力，且於98年5月6日警方詢問時
    ，並無預期為警查獲而事前構思陳述內容之可能，再者，戊○○於偵查中之證述與警詢內容相符（見偵(二)卷第32頁），
    並經具結擔保其所言為真，復於本院審理時亦具結證陳：檢
    察官並無不法取證情形等語，已於前述，是其於警詢及偵查
    中之證詞，應為可信。
２、又戊○○有施用毒品之習性，此亦有臺灣高等法院被告前案
    紀錄表附卷足參（見本院卷(三)第41至44頁），即有向被告購
    買毒品之動機及需求。另戊○○於本院審理時證陳：向被告
    拿毒品之地點在嘉義市○○○路與新榮路前之加油站，記得
    交付1,000元，施用時間有時1星期，有時2、3天等語（見本
    院卷(一)第212、213頁），復參諸戊○○於警詢坦承卷附通聯
    紀錄係向被告購買毒品等情，其與被告於97年5月19日20時2
    3分5秒、同年5月21日8時56分18秒通聯之基地台係在嘉義市
    ○○路223號12樓；同年5月22日9時5分47秒之通聯基地台係
    在嘉義市○○路347號14樓之14，與戊○○證述在嘉義市○○○路與新榮路之加油站前交易毒品情節相當，且被告於同
    年5月22日11時許，在嘉義市○○街、北榮街口，因持有毒
    品為警查獲，並扣得白粉33包（驗餘合計淨重2.93公克，空
    包裝總重7.32公克，純度38.89％，純質淨重1.14公克），
    經送法務部調查局鑑定，確實為海洛因無訛，此有該局濫用
    藥物實驗室97年7月11日調科壹字第09723029890號鑑定書乙
    份存卷供參（見偵查卷(一)第18頁），除可佐證並無合資購買
    之可能，更徵被告應甫與戊○○交易毒品完畢，旋即為警查
    獲，亦應無疑。至於戊○○購買之金額，以其於警詢及偵訊
    證詞，佐以本院之證述，認其以每次1,000元之價格，向被
    告購買供施用1次數量之1小包海洛因，並共購買3次，洵堪
    認定。
(四)被告販賣海洛因予丁○○部分
１、證人丁○○於警詢時證稱：97年5月初至下旬以電話聯絡，
    向被告購買海洛因，每次1,000元，都約在嘉義市○○街路
    旁交易等語（見警卷(二)第19頁），輔以丁○○使用門號0000
    000000號與被告使用門號0000000000號行動電話，於97年5
    月5日至同年月22日間確有多次之通聯紀錄，且於同日有數
    次密接之通話，此有通聯調閱查詢單、通聯紀錄各1份在卷
    堪按（見警卷(二)第30、34頁），與基地台位置互為勾稽，可
    為佐證丁○○上揭證陳內容之真實性。至於丁○○於本院審
    理時到庭具結證陳：97年5月間與被告聯絡係告知被告共同
    出資購買毒品，出資1,000元，警詢時毒癮發作，筆錄係警
    方亂寫，警方要伊指認被告販毒云云（見本院卷(二)第9、10
    頁），然經本院當庭勘驗警詢第1頁至3頁第2行筆錄之錄音
    ，警員係以一問一答方式詢問製作筆錄，全程錄音並無中斷
    ，且警員詢問語氣溫和，並無強暴脅迫等不正訊問情事，至
    於丁○○應答時聲音自然，語氣平和，內容流暢，並無障礙
    情事，對於自己身分證字號及電話號碼均能自行回答，毋庸
    警員提示，答詢時均以購買毒品來應答，未提及與被告係合
    資購買毒品情事，即錄音內容與筆錄內容相符，此有勘驗筆
    錄乙附在卷為查（見本院卷(二)第17、18頁），一問一答之過
    程中亦有電腦打字聲音，已徵警員並無要求證人依製作好之
    筆錄照唸而指認被告，亦無不法取證情事，且丁○○亦無毒
    癮發作而無法陳述之情事，亦無一語提及「合資」購買，其
    於本院前揭證詞顯無憑據。再者於同次警詢時，丁○○尚且
    證陳：施用安非他命之來源係向「阿嘉」之男子購買等語（
    見警卷(二)第21頁），更徵無警員要求指認被告之可能。又被
    告於丁○○到庭作證前，並無一語提及與丁○○係合資購買
    海洛因，對於多次通聯則以聊天云云置辯，於詰問證人丁○○前經檢察官詢問時，辯稱：說不出與丁○○合資購買毒品
    之金錢，且忘記合資之次數、相約地點、取得毒品後一起施
    用之地點云云，又改稱：2人出資有時不到500元，有時丁○○出資300元、400元，有時伊出資300元、400元，有時各出
    資500元云云（見本院卷(二)第7頁），即對於合資購買之基礎
    事實，被告無法交代，且所陳出資金錢數額與丁○○之證詞
    甚有出入，更徵丁○○於本院審理時所為「合資購買毒品」
    之證述，應係被告在庭之壓力，為使被告脫免罪責而為之證
    詞，不足採認，而其於警詢之證詞，既無被告同為在庭，且
    於98年6月3日警詢問時，無事前預想陳述內容之可能，應為
    可採。
２、再者，丁○○亦有施用毒品之前案紀錄，此有臺灣高等法院
    被告前案紀錄表在卷可查（見本院卷(三)第45至51頁），即有
    向被告購買毒品之動機及需求，又丁○○於本院審理時證陳
    ：與被告合資購買3次，地點2次在西門街，1次在加油站等
    語（見本院卷(二)第16頁），因丁○○於本院審理時翻異前詞
    ，然輔諸前揭丁○○與被告之通聯紀錄，僅97年5月12日7時
    45分21秒、97年5月15日15時49分42秒之通聯基地台在嘉義
    市○○街238之2號7樓頂，其餘均非在西門街，而97年5月18
    日23時14分37秒之通話紀錄基地台則在嘉義市○○路223號
    12樓頂，與丁○○於本院證述交易毒品地點之情節相當，堪
    認此3次通聯紀錄所示即為交易毒品，至於購買毒品之價格
    ，因於警詢證述均為1,000元，本院審理則改以：2次1,000
    元、1次500元為證（見本院卷(二)第15頁），然因其於警詢之
    證詞較為可信，仍認其以每次1,000元之價格，向被告購買
    供施用1次數量之海洛因，共計3次，洵無疑義。
(五)所謂「合資」購買毒品，對於出面向上手購買毒品再轉交者
    並無利可圖，且購買者原可依其資力不同而增減其購買之數
    量，並無與他人合資購買之必要性存在，徒增遭緝獲之風險
    。又毒品係違禁物，物稀價昂，貨源取得不易，並非以一般
    商品交易市場之供需原則可得解釋，且對於毒品有需求者，
    畢竟仍屬少數之特定人，販賣第1級毒品所承擔之刑責甚重
    ，販賣者因此高度風險之考量，導致毒品量微而價昂，即藉
    此賺取最大淨利，換言之，因販賣者所承擔嚴酷重刑制裁之
    高度風險，使毒品價格並非等同一般商品，供給者無須藉由
    量大而價廉方式促銷，刺激消費，是有謂：合資購買較為便
    宜等情，衡情應僅存於彼此間具有較特殊之關係或交情，始
    有可能，若無特殊關係，則豈非暴露己身施用毒品犯行，增
    加遭緝獲之風險，復又無利可圖。本件被告於警、偵訊時均
    未提及與甲○○、戊○○、丁○○合資購買毒品乙節，迄於
    甲○○等人於本院審理時均改以與被告合資購買毒品為證後
    ，始改辯解係與甲○○等人合資購買毒品，是否屬實，已非
    無疑，況且被告與其等均無特殊交情，難認被告屢次均與其
    等合資購買。又被告與甲○○、戊○○、丁○○對於合資購
    買海洛因之金額，均無法明確陳述，顯與一般合併出資之常
    情不合。再者被告對於為警查獲所起出隨身攜帶33包海洛因
    ，尚且以：於97年5月21日20時許，在嘉義市嘉雄陸橋下，
    向綽號「阿龍」之成年男子購買20,000元之海洛因，共計40
    小包，因包裝有破而合成33小包，又共向「阿龍」購買3次
    海洛因，第1次時間已無印象，第2次則於97年4月中旬，購
    買10,000元，第3次即為前述之97年5月21日等語置辯（見警
    卷(一)第2頁背面、第3頁；偵查卷(一)第8頁），既每次均購買
    高達上萬元之海洛因，數量甚鉅，亦見並無欠缺資金，而需
    屢屢與他人以500元或1,000元等小額金錢合資購買供施用1
    次毒品之必要，另以被告與甲○○等人之通聯紀錄以觀，與
    買賣毒品者對於聯絡交易地點，亦係以行動電話密集聯絡方
    式更換或確認一節相當。復輔諸甲○○、戊○○、丁○○於
    警詢證述時，因與向被告購買毒品之時間相距達1年，已無
    施用毒品者供出毒品來源得以減輕其刑，而有誣指被告為其
    等毒品來源以邀寬典之可能，在在均徵被告與甲○○等人係
    為毒品買賣交易而聯絡，絕非係合資購買毒品，甚為灼然。
    又本件就被告與乙○○、甲○○、戊○○、丁○○於97年5
    月間之通聯紀錄整體以觀，不惟顯示密集之通聯紀錄，且基
    地台位置竟亦多在嘉義市○○○路223號12樓、西門街238之
    2號7樓頂、仁愛路347號14樓之14等處，與證人之證詞相為
    佐證，得以推論被告販賣海洛因之行為模式，即非僅以證人
    之單一指述即對被告論罪，亦為明確。
(六)再者，毒品危害防制條例所處罰之「販賣」毒品罪，所著重
    者為行為人在主觀上有藉以牟利之惡性及對毒品之擴散具有
    較有償或無償轉讓行為更嚴重之危害性，其「營利」之意圖
    係從客觀之社會環境、情況及證人、物證等資料，依據證據
    法則綜合研判認定。又海洛因毒品之非法交易，警方嚴加查
    緝，且國家科以重罰不容寬貸，衡諸常情，倘非有利可圖，
    絕無平白甘冒被嚴查重罰高度風險之理，從而，舉凡其有償
    交易，除足反證其確另基於某種非圖利本意之關係外，通常
    尚難因無法查悉其販入價額作為是否高價賣出之比較，諉無
    營利之意思，阻卻販賣犯行之追訴（最高法院95年度臺上字
    第301號判決意旨可資參照）。本件被告於附表所示之時、
    地，以所載之價格交付海洛因予乙○○、甲○○、戊○○、
    丁○○等4人，共計12次，得款總計11,000元，均屬有償交
    易，參照前揭實務見解，認被告主觀上確有營利之意圖，要
    應無疑。此外，復有搜索扣押筆錄、扣押物品目錄表2份、
    自願搜索同意書、扣押物品收據各1份、指認犯罪嫌疑人紀
    錄表3份、手機簡訊畫面翻拍照片4張附卷可憑（見警卷(一)第
    10至19頁；警卷(二)第23至25頁），並有被告所有，供其與附
    表所示之人聯絡毒品交易所用之門號0000000000號行動電話
    1支（含SIM卡）扣案為憑。綜上所述，被告所辯，顯與常理
    不符，無足採信。本件事證已臻明確，被告犯行洵堪認定，
    應予依法論科。
二、論罪科刑
(一)查海洛因係毒品危害防制條例第2條第2項第1款規定之第1級
    毒品，不得非法施用、持有、販賣。是核被告所為，就附表
    所示各罪，均係犯毒品危害防制條例第4條第1項之販賣第1
    級毒品罪。被告販賣海洛因前持有之低度行為，應為販賣毒
    品之高度行為所吸收，均不另論罪。再被告所犯如上開各罪
    間，犯意各別，行為互殊，應予分論併罰。另刑法於94年2
    月2日修正公布，而於95年7月1日施行，基於刑罰公平原則
    之考量，杜絕僥倖之犯罪心理，並避免易致鼓勵犯罪之誤解
    ，已刪除第56條連續犯之規定。另刑法上所謂「集合犯」，
    係指立法者所制定之犯罪構成要件中，本就預定有數個同種
    類之行為將反覆實行之犯罪而言，是將各自實現犯罪構成要
    件之多數行為，解釋為集合犯，而論以一罪，對於集合犯之
    解釋，須符合立法者之意向。再依刑法第56條修正理由之說
    明，謂「對繼續犯同一罪名之罪者，均適用連續犯之規定論
    處，不無鼓勵犯罪之嫌，亦使國家刑罰權之行使發生不合理
    之現象。」、「基於連續犯原為數罪之本質及刑罰公平原則
    之考量，爰刪除有關連續犯之規定」等語，即係將本應各自
    獨立評價之數罪，回歸本來就應賦予複數法律效果之原貌。
    因此，就刑法修正施行後多次販賣毒品之犯行，採1罪1罰，
    始符合立法本旨（最高法院96年度第9次刑庭會議決議意旨
    參照）。是被告本件販賣毒品犯行均於95年7月1日新刑法修
    正施行日後，則適用修正後刑法規定，多次販賣之犯意均屬
    各別，應予分論併罰，公訴意旨認多次販賣行為係屬集合犯
    （見本院卷(二)第32頁），容有誤會，併予說明。
(二)又被告前因施用毒品案件，經法院判處罪刑確定，於95年3
    月22日縮刑期滿執行完畢，詳如犯罪事實欄所載，此有臺灣
    嘉義地方法院檢察署刑案資料查註紀錄表及臺灣高等法院被
    告前案紀錄表各1份在卷足據，其於5年以內故意再犯本件有
    期徒刑以上之各罪，為累犯，除法定本刑為死刑或無期徒刑
    部分，依法不得加重其刑外，應依刑法第47條第1項之規定
    ，各加重其刑。
(三)次按販賣第一級毒品罪之法定刑為「死刑或無期徒刑；處無
    期徒刑者，得併科1千萬元以下罰金」，然同為販賣第1級毒
    品之人，其原因動機不一，犯罪情節未必盡同，或有大盤毒
    梟者，亦有中、小盤之分，甚或僅止於吸毒者友儕間為求互
    通有無之有償轉讓者亦有之，其販賣行為所造成危害社會之
    程度自屬有異，法律科處此類犯罪，所設之法定最低本刑卻
    相同，不可謂不重，於此情形，倘依其情狀處以較輕之徒刑
    ，即足以懲儆，並可達防衛社會之目的者，自非不可依客觀
    之犯行與主觀之惡性二者加以考量其情狀，是否有可憫恕之
    處，而適用刑法第59條之規定酌量減輕其刑，期使個案裁判
    之量刑，能斟酌至當，符合比例原則。本件被告無視國家對
    於杜絕毒品危害之禁令而販賣第1級毒品，行為固屬不當，
    應予非難，然本件查獲被告販賣對象4人，共計12次，每次
    均僅販賣供施用1次之數量，價格500元或1,000元，因一時
    貪念，致罹重典，相對於長期大量販賣毒品之大毒梟而言，
    其對社會治安及國民健康之危害顯然較輕，且從被告犯案情
    節觀之，倘仍遽處以法定本刑之最低刑度，猶失之過苛，情
    輕法重，且難謂符合罪刑相當性及比例原則，更無從與大毒
    梟之惡行有所區隔，是其犯罪情狀相較於法定之重刑，在客
    觀上足以引起一般人之同情，情節尚堪憫恕，爰均依刑法第
    59條之規定，對被告所犯各次販賣海洛因之犯行，酌量減輕
    其刑，且就此部分同時具有加重及減輕事由，就法定刑為有
    期徒刑及罰金刑部分應依刑法第71條第1項規定先加後減，
    至法定本刑為死刑、無期徒刑部分，僅予減輕其刑。
(四)爰審酌被告正值青壯，卻不思以正途獲取所需，無視於國家
    對於杜絕毒品犯罪之禁令及毒品對於自身健康之戕害，販賣
    海洛因，足以使人施用後，導致精神障礙與性格異常，甚至
    造成人民生命健康受損之危險以及成癮性，嚴重戕害國人身
    體健康，且對社會安全亦有潛在之危害，兼衡其犯後否認之
    態度、販賣獲利，暨其犯罪之動機、目的、手段，自承與父
    、母親同住，務農等一切情狀，就附表所示各罪分別量處如
    主文所示附表論罪科刑欄所列之刑，並定其應執行之刑，以
    示懲儆。
三、按毒品危害防制條例第19條第1項規定「犯第4條至第9條、
    第12條、第13條或第14條第1項、第2項之罪者，其供犯罪所
    用或因犯罪所得之財物，均沒收之，如全部或一部不能沒收
    時，追徵其價額或以其財產抵償之」。又供販賣毒品所用或
    因販賣毒品所得之財物，依毒品危害防制條例第19條第1項
    規定，均應沒收之，如全部或一部不能沒收時，追徵其價額
    或以其財產抵償之，乃刑法第38條第1項第2款、第3款及第3
    項職權沒收主義之特別規定，係採義務沒收主義，用以徹底
    杜絕行為人貪取暴利之誘因、工具與結果。故因販賣毒品罪
    所取得之一切對價，自不能與一般正常之營利事業僅計算其
    營利所得之情形，相提並論，不問其原屬供販賣所用之成本
    或因此所得之利潤，亦不以當場扣押者為限，本此特別規定
    ，應概予沒收，始符對毒害國民身心健康行徑，嚴加懲戒之
    立法意旨（最高法院96年度臺上字第3247號判決意旨參照）
    。是扣案海洛因33包（驗餘合計淨重2.93公克，空包裝總重
    7.32公克，純度38.89％，純質淨重1.14公克），除包裝袋
    外，依毒品危害防制條例第18條第1項前段之規定，在附表
    編號12之犯行沒收銷燬之。至於被告販賣海洛因所得之財物
    （各次販賣所得金額詳如附表所載），合計共11,000元，雖
    未扣案，依前揭說明，仍應依同條例第19條第1項規定宣告
    沒收之，如全部或一部不能沒收時，以其財產抵償之。又前
    揭毒品包裝袋33個，係為防止毒品裸露、逸出及潮濕之功用
    ，並便於攜帶，亦屬被告所有，而行動電話SIM卡於開通上
    線後，即屬申請人所有（司法院97年5月6日院臺廳刑一字第
    0970009760號函示可為參照），是扣案門號0000000000號行
    動電話1支（含SIM卡），屬被告販賣海洛因所使用之通話器
    材，為被告所申請使用，業據被告於本院審理時供承明確（
    見本院卷(一)第33頁），亦有通聯調閱查詢單1份存卷為考（
    見警卷(二)第31頁），與前開毒品包裝袋33個，均應依毒品危
    害防制條例第19條第1項規定，諭知沒收之。
據上論斷，應依刑事訴訟法第299條第1項前段，毒品危害防制條
例第4條第1項、第18條第1項前段、第19條第1項，刑法第11條、
第47條第1項、第59條、第51條第5款，判決如主文。
本案經檢察官陳昱奉到庭執行職務。
中    華    民    國    98    年    9    月    17    日
                  刑事第二庭審判長法  官  沈福財
                                  法  官  卓春慧
                                  法  官  林青怡
以上正本證明與原本無異。
如不服本判決應於收受判決後10日內向本院提出上訴書狀，並應
敘述具體理由；其未敘述上訴理由者，應於上訴期間屆滿後20日
內向本院補提理由書（均須按他造當事人之人數附繕本）「切勿
逕送上級法院」。
中    華    民    國    98    年    9    月    17    日
                                  書記官  李佳惠
附錄論罪科刑法條
毒品危害防制條例第4條第1項：
製造、運輸、販賣第一級毒品者，處死刑或無期徒刑；處無期徒
刑者，得併科新臺幣一千萬元以下罰金。
【附表】被告販賣毒品犯行及論罪科刑（貨幣單位：新臺幣）
┌──┬───┬───┬────┬─────┬─────────┐
│編號│對象  │時間  │交易地點│價格/數量 │論罪科刑          │
├──┼───┼───┼────┼─────┼─────────┤
│1   │甲○○│97年5 │嘉義市仁│1,000元（1│丙○○販賣第一級毒│
│    │      │月6日 │愛路嘉年│小包，施用│品，累犯，處有期徒│
│    │      │21時52│華戲院前│1次之數量 │刑拾伍年捌月，扣案│
│    │      │分8秒 │        │）        │門號0000000│
│    │      │通聯後│        │          │５９５號行動電話壹│
│    │      │之某時│        │          │支沒收，販賣毒品所│
│    │      │      │        │          │得新臺幣壹仟元沒收│
│    │      │      │        │          │，如全部或一部不能│
│    │      │      │        │          │沒收時，以其財產抵│
│    │      │      │        │          │償之。            │
├──┼───┼───┼────┼─────┼─────────┤
│2   │甲○○│97年5 │嘉義市新│1,000元（1│丙○○販賣第一級毒│
│    │      │月11日│榮路加油│小包，施用│品，累犯，處有期徒│
│    │      │20時24│站前    │1次之數量 │刑拾伍年捌月，扣案│
│    │      │分48秒│        │）        │門號0000000│
│    │      │通聯後│        │          │５９５號行動電話壹│
│    │      │之某時│        │          │支沒收，販賣毒品所│
│    │      │      │        │          │得新臺幣壹仟元沒收│
│    │      │      │        │          │，如全部或一部不能│
│    │      │      │        │          │沒收時，以其財產抵│
│    │      │      │        │          │償之。            │
├──┼───┼───┼────┼─────┼─────────┤
│3   │丁○○│97年5 │嘉義市西│1,000元（1│丙○○販賣第一級毒│
│    │      │月12日│門街某處│小包，施用│品，累犯，處有期徒│
│    │      │7時45 │        │1次之數量 │刑拾伍年捌月，扣案│
│    │      │分21秒│        │）        │門號0000000│
│    │      │通聯後│        │          │５９５號行動電話壹│
│    │      │之某時│        │          │支沒收，販賣毒品所│
│    │      │      │        │          │得新臺幣壹仟元沒收│
│    │      │      │        │          │，如全部或一部不能│
│    │      │      │        │          │沒收時，以其財產抵│
│    │      │      │        │          │償之。            │
├──┼───┼───┼────┼─────┼─────────┤
│4   │丁○○│97年5 │嘉義市西│1,000元（1│丙○○販賣第一級毒│
│    │      │月15日│門街某處│小包，施用│品，累犯，處有期徒│
│    │      │15時49│        │1次之數量 │刑拾伍年捌月，扣案│
│    │      │分42秒│        │）        │門號0000000│
│    │      │通聯後│        │          │５９５號行動電話壹│
│    │      │之某時│        │          │支沒收，販賣毒品所│
│    │      │      │        │          │得新臺幣壹仟元沒收│
│    │      │      │        │          │，如全部或一部不能│
│    │      │      │        │          │沒收時，以其財產抵│
│    │      │      │        │          │償之。            │
├──┼───┼───┼────┼─────┼─────────┤
│5   │甲○○│97年5 │嘉義市仁│1,000元（1│丙○○販賣第一級毒│
│    │      │月15日│愛路嘉年│小包，施用│品，累犯，處有期徒│
│    │      │22時41│華戲院前│1次之數量 │刑拾伍年捌月，扣案│
│    │      │分15秒│        │）        │門號0000000│
│    │      │通聯後│        │          │５９５號行動電話壹│
│    │      │之某時│        │          │支沒收，販賣毒品所│
│    │      │      │        │          │得新臺幣壹仟元沒收│
│    │      │      │        │          │，如全部或一部不能│
│    │      │      │        │          │沒收時，以其財產抵│
│    │      │      │        │          │償之。            │
├──┼───┼───┼────┼─────┼─────────┤
│6   │乙○○│97年5 │在嘉義市│500元（1  │丙○○販賣第一級毒│
│    │      │月16日│中山路舊│小包，施用│品，累犯，處有期徒│
│    │      │18時16│酒廠前  │1次份量） │刑拾伍年捌月，扣案│
│    │      │分18秒│        │          │門號0000000│
│    │      │通聯後│        │          │５９５號行動電話壹│
│    │      │之某時│        │          │支沒收，販賣毒品所│
│    │      │      │        │          │得新臺幣伍佰元沒收│
│    │      │      │        │          │，如全部或一部不能│
│    │      │      │        │          │沒收時，以其財產抵│
│    │      │      │        │          │償之。            │
├──┼───┼───┼────┼─────┼─────────┤
│7   │乙○○│97年5 │在嘉義市│500元（1  │丙○○販賣第一級毒│
│    │      │月17日│中山路舊│小包，施用│品，累犯，處有期徒│
│    │      │9時25 │酒廠前  │1次份量） │刑拾伍年捌月，扣案│
│    │      │分22秒│        │          │門號0000000│
│    │      │通聯後│        │          │５９５號行動電話壹│
│    │      │之某時│        │          │支沒收，販賣毒品所│
│    │      │      │        │          │得新臺幣伍佰元沒收│
│    │      │      │        │          │，如全部或一部不能│
│    │      │      │        │          │沒收時，以其財產抵│
│    │      │      │        │          │償之。            │
├──┼───┼───┼────┼─────┼─────────┤
│8   │丁○○│97年5 │嘉義市新│1,000元（1│丙○○販賣第一級毒│
│    │      │月18日│榮路加油│小包，施用│品，累犯，處有期徒│
│    │      │23時14│站前    │1次之數量 │刑拾伍年捌月，扣案│
│    │      │分37秒│        │）        │門號0000000│
│    │      │通聯後│        │          │５９５號行動電話壹│
│    │      │之某時│        │          │支沒收，販賣毒品所│
│    │      │      │        │          │得新臺幣壹仟元沒收│
│    │      │      │        │          │，如全部或一部不能│
│    │      │      │        │          │沒收時，以其財產抵│
│    │      │      │        │          │償之。            │
├──┼───┼───┼────┼─────┼─────────┤
│9   │戊○○│97年5 │嘉義市新│1,000元（1│丙○○販賣第一級毒│
│    │      │月19日│榮路加油│小包，施用│品，累犯，處有期徒│
│    │      │20時23│站前    │1次之數量 │刑拾伍年捌月，扣案│
│    │      │分5秒 │        │）        │門號0000000│
│    │      │通聯後│        │          │５９５號行動電話壹│
│    │      │之某時│        │          │支沒收，販賣毒品所│
│    │      │      │        │          │得新臺幣壹仟元沒收│
│    │      │      │        │          │，如全部或一部不能│
│    │      │      │        │          │沒收時，以其財產抵│
│    │      │      │        │          │償之。            │
├──┼───┼───┼────┼─────┼─────────┤
│10  │戊○○│97年5 │嘉義市新│1,000元（1│丙○○販賣第一級毒│
│    │      │月21日│榮路加油│小包，施用│品，累犯，處有期徒│
│    │      │8時56 │站前    │1次之數量 │刑拾伍年捌月，扣案│
│    │      │分18秒│        │）        │門號0000000│
│    │      │通聯後│        │          │５９５號行動電話壹│
│    │      │之某時│        │          │支沒收，販賣毒品所│
│    │      │      │        │          │得新臺幣壹仟元沒收│
│    │      │      │        │          │，如全部或一部不能│
│    │      │      │        │          │沒收時，以其財產抵│
│    │      │      │        │          │償之。            │
├──┼───┼───┼────┼─────┼─────────┤
│11  │甲○○│97年5 │嘉義市新│1,000元（1│丙○○販賣第一級毒│
│    │      │月21日│榮路加油│小包，施用│品，累犯，處有期徒│
│    │      │20時57│站前    │1次之數量 │刑拾伍年捌月，扣案│
│    │      │分18秒│        │）        │門號0000000│
│    │      │通聯後│        │          │５９５號行動電話壹│
│    │      │之某時│        │          │支沒收，販賣毒品所│
│    │      │      │        │          │得新臺幣壹仟元沒收│
│    │      │      │        │          │，如全部或一部不能│
│    │      │      │        │          │沒收時，以其財產抵│
│    │      │      │        │          │償之。            │
├──┼───┼───┼────┼─────┼─────────┤
│12  │戊○○│97年5 │嘉義市新│1,000元（1│丙○○販賣第一級毒│
│    │      │月22日│榮路加油│小包，施用│品，累犯，處有期徒│
│    │      │9時5分│站前    │1次之數量 │刑拾伍年捌月，扣案│
│    │      │47秒通│        │）        │拾包海洛因（驗│
│    │      │聯後之│        │          │餘淨重貳點玖公克│
│    │      │某時  │        │          │）除包裝袋外，沒收│
│    │      │      │        │          │銷燬之，包裝袋拾│
│    │      │      │        │          │個及扣案門號０９│
│    │      │      │        │          │00000000號│
│    │      │      │        │          │行動電話壹支沒收，│
│    │      │      │        │          │販賣毒品所得新臺幣│
│    │      │      │        │          │壹仟元沒收，如全部│
│    │      │      │        │          │或一部不能沒收時，│
│    │      │      │        │          │以其財產抵償之。  │
└──┴───┴───┴────┴─────┴─────────┘


司法院資訊處製作；財團法人民間司法改革基金會備份。
